【裁判字號】    99,簡上,18
【裁判日期】    990713
【裁判案由】    贓物等
【裁判全文】
臺灣屏東地方法院刑事判決              99年度簡上字第18號
上  訴  人  丁○○
即  被  告
右上訴人因贓物件，不服本院98年度簡字第2001號中華民國98
年11月30日刑事簡易判決（98年度偵字第4426號），提起上訴，
本院判決如下：
    主      文
原判決關於丁○○第壹次故買贓物及所定應執行刑部分均撤銷。
丁○○故買贓物，處有期徒刑參月，如易科罰金，以新台幣壹仟
元折算壹日。
其他上訴駁回。
    事實及理由
一、丁○○於民國98年1 月22日後某日，在其屏東縣潮州鎮光輪
    3 巷26號住處，明知丙○○出售之序號000000000000000 號
    ＮＯＫＩＡ牌黑色手機係來路不明之贓物（乙○所有，於98
    年1 月22日晚間，在前開鎮「三山國王廟」附近失竊），竟
    仍以新台幣3500元向其買受。丁○○復另行起意，於同年2
    月間，在其上揭住處，明知丙○○出售之序號000000000000
    000 號ＮＯＫＩＡ白色手機，亦屬來歷不明之贓物，仍以25
    00元向其買受。嗣至同年4 月21日，丁○○為警另案查獲時
    ，扣得前述白色手機，丁○○其後於警方偵訊中主動供出其
    買受前揭黑色手機乙事，並接受裁判。
二、案經屏東縣政府警察局潮州分局報請台灣屏東地方法院檢察
    署檢察官偵查起訴。
三、上開被告買受丙○○出售之手機部分，業據被告供承不諱，
    核與丙○○於本院審理中証述情節相符，而前揭黑色手機係
    被告主動供出因而查獲等情，亦據查獲員警甲○○結証在案
    。雖被告辯稱其不知所購手機係屬贓物，惟查被告使用手機
    已1 、20年，且用過多支等，業經其自陳在案，對於手機之
    價格、購買方式當知之甚詳，是丙○○無端出售手機，其謂
    無所懷疑，顯係飾卸之詞，無足取信，此外復有如附件起訴
    書所載之証據在案可資佐証，被告犯行，已臻明確。
四、原審就被告2 次故買贓物犯行，論罪科刑固非無見，然被告
    第1 次故買贓物部分，係其主動供出並接受裁判，有刑法上
    自首規定之適用，原審未及論述，尚有未洽，被告此部分上
    訴為有理由，應由本院將原判決關於被告第1 次故買贓物及
    定應執行部分撤銷改判。另被告上訴辯稱無贓物之認識及原
    審量刑過重云云，尚屬無據，此部分上訴自無理由，應予駁
    回。
五、核被告第1 次故買贓物犯行，係犯刑法第349 條第2 項之罪
    。其主動向警方供出此情並接受裁判，爰依刑法第62條前段
    規定減輕其刑。茲審酌被告犯罪之動機、目的、犯後態度及
    其他一切情狀等，量處如主文第二項所示之刑，並諭知如易
    科罰金之折算標準。
據上論斷，應依刑事訴訟第455 條之1 第3 項、第368 條、第36
9 條第1 項前段、第364 條、第299 條第1 項前段、刑法第349
條第2 項、第62條前段、第41條第1 項前段、刑法施行法第1 條
之1 ，判決如主文。
本案經檢察官劉昀到庭執行職務。
中    華    民    國    99    年    7     月    13    日
                  刑事第一庭    審判長法  官  潘正屏
                                      法  官  涂裕洪
                                      法  官  黃紀錄
以上正本證明與原本無異。
不得上訴。
中    華    民    國    99    年    7     月    13    日
                                      書記官  唐明煌

司法院資訊處製作；財團法人民間司法改革基金會備份。
